臺灣苗栗地方法院刑事判決
111年度原交易字第3號
公  訴  人  臺灣苗栗地方檢察署檢察官
被      告  張宮皓



指定辯護人  本院公設辯護人  蔡文亮
上列被告因過失傷害案件，經檢察官提起公訴（110年度調偵字
第317號），被告於準備程序中就被訴事實為有罪之陳述，經本
院告知簡式審判程序之旨，並聽取公訴人、被告及辯護人之意見
後，由本院裁定進行簡式審判程序，判決如下：
    主    文
張宮皓犯過失傷害罪，處有期徒刑陸月，如易科罰金，以新臺幣
壹仟元折算壹日。
    犯罪事實
一、張宮皓於民國110年1月7日18時25分許，駕駛車牌號碼778-XG
    營業半聯結車，後面附掛車牌號碼00-00營業半拖車，沿苗
    栗縣苑裡鎮台一線由南往北方向行駛，途經苗栗縣苑裡鎮台
    一線北上車道電燈桿(編號426)前時，為接聽電話準備在路
    邊臨時停車時，原應注意汽車臨時停車，應依車輛順行方向
    緊靠道路邊緣，且大型車之前後輪胎外側距離緣石或路面邊
    緣不得逾1公尺；顯有妨礙其他人、車通行處所，不得停車
    ；汽車停車時應依車輛順行方向緊靠道路邊緣，其前後輪胎
    外側距離緣石或路面邊緣不得逾40公分；並不得占用機慢車
    道，而依當時天候雖陰，然夜間有照明，柏油路面乾燥、無
    缺陷，亦無障礙物，視距良好等情況，並無不能注意之情事
    ，竟疏未注意及此，雖有顯示車輛之危險警示燈，然在未緊
    靠道路邊緣，又跨占到機慢車道情況下，仍然臨時停車。適
    有繆朝義騎乘車牌號碼ICO-099號普通重型機車，沿苗栗縣苑
    裡鎮台一線機慢車道由南往北方向駛來，亦疏未注意車前狀
    況，及前方臨停之營業半聯結車有顯示危險警示燈，從後追
    撞上開半拖車左後車尾護欄，繆朝義人車倒地後，因此受有
    喉部之開放性傷口、氣管之開放性傷口等傷害。至張宮皓於
    車禍發生後，因不知有人撞到其拖車後面，於接聽完電話後
    ，隨即駕車離開現場（肇事逃逸部分，業經檢察官為不起訴
    處分）。嗣苗栗縣警察局通霄分局苑裡分駐所員警，經調閱
    監視器錄影畫面，循線通知張宮皓到案說明。
二、案經繆朝義（已歿）訴請苗栗縣警察局通霄分局報告臺灣苗
    栗地方檢察署檢察官偵查起訴。
    理    由
一、被告張宮皓所犯，並非死刑、無期徒刑、最輕本刑為3年以
    上有期徒刑之罪，或高等法院管轄第一審之案件。被告於準
    備程序中，就被訴事實為有罪之陳述。經本院告知簡式審判
    程序之旨，並聽取公訴人、被告與辯護人之意見後，本院認
    適宜進行簡式審判程序，爰依刑事訴訟法第273條之1第1項
    規定，裁定進行簡式審判程序。且依刑事訴訟法第273條之2
    及第159條第2項之規定，本案不適用同法第159條第1項傳聞
    法則有關限制證據能力之相關規定，亦不受同法第161條之2
    、第161條之3、第163條之1及第164條至第170條規定之限制
    ，合先敘明。　　　
二、認定犯罪事實所憑之證據及理由
(一)上揭犯罪事實，業據被告張宮皓於本院準備程序及審理時均
    坦承不諱，並經證人即告訴人繆朝義於警詢及偵查時證述之
    情節相符（見第2165號偵卷第37至40、143頁），復有李綜
    合醫療社團法人苑裡李綜合醫院診斷證明書、臺中榮民總醫
    院診斷證明書、通霄光田醫院診斷證明書、苗栗縣警察局通
    霄分局道路交通事故現場圖、道路交通事故調查報告表(一)
    、(二)、現場及肇事車輛照片共36張、監視器錄影畫面截圖
    17張、車輛詳細資料報表等在卷足稽（見第2165號偵卷第41
    至45、61至119、127至131頁）。是被告張宮皓之自白，與
    事實相符，應堪採信。
(二)按汽車臨時停車時，應依車輛順行方向緊靠道路邊緣，且大
    型車之前後輪胎外側距離緣石或路面邊緣不得逾1公尺。顯
    有妨礙其他人、車通行處所，不得停車；汽車停車時應依車
    輛順行方向緊靠道路邊緣，其前後輪胎外側距離緣石或路面
    邊緣不得逾40公分；道路交通安全規則第111條第2項、第11
    2條第1項第9款、第2項分別定有明文。其立法目的應係在避
    免交通事故之發生，而機慢車道係供機車及慢車通行之用，
    其他大型車輛自不得占用車道臨時停車或停車。被告張宮皓
    係職業駕駛人，自應知悉及遵守前揭道路交通安全規則，且
    此亦為被告張宮皓應注意之事項。本件車禍之發生，依被告
    張宮皓之供述，告訴人繆朝義於警詢及偵查時之證述，苗栗
    縣警察局通霄分局道路交通事故現場圖、道路交通事故調查
    報告表(一)、(二)、現場及肇事車輛照片共36張、監視器錄
    影畫面截圖17張所示，係被告張宮皓於110年1月7日18時25分
    許，駕駛車牌號碼778-XG營業半聯結車，後面附掛車牌號碼0
    0-00營業半拖車，沿苗栗縣苑裡鎮台一線由南往北方向行駛
    ，途經苗栗縣苑裡鎮台一線北上車道電燈桿(編號426)前時
    ，為接聽電話欲在路邊臨時停車，疏未注意上開道路交通安
    全規則之規定，而依當時天候雖陰，然夜間有照明，柏油路
    面乾燥、無缺陷，亦無障礙物，視距良好等情況，並無不能
    注意之情事，竟疏未注意及此，被告雖有顯示車輛之危險警
    示燈，然既未緊靠道路邊緣，又跨占到慢車道臨時停車，適
    有告訴人繆朝義騎乘車牌號碼ICO-099號普通重型機車，沿苗
    栗縣苑裡鎮台一線機慢車道由南往北方向駛來，從後追撞上
    開半拖車左後車尾護欄，告訴人繆朝義人車倒地後，因此受
    有喉部之開放性傷口、氣管之開放性傷口等傷害，被告張宮
    皓就本案車禍之發生顯有過失甚明，且告訴人繆朝義之受傷
    ，與被告張宮皓之過失行為間，顯有相當之因果關係。至告
    訴人繆朝義疏未注意車前狀況，及前方臨停之營業半聯結車
    有顯示危險警示燈，未加閃避，仍從後追撞該半拖車左後車
    尾護欄，雖亦應同負肇事責任，惟仍不能因此解免被告張宮
    皓過失之責。
(三)檢察官將本案交通事故送請交通部公路總局新竹區監理所竹
    苗區車輛行車事故鑑定會鑑定結果認為：「柒、鑑定意見：
    一、繆朝義駕駛普通重型機車，於夜間行經有照明路段，未
    充分注意車前狀況，撞擊顯示危險警告燈光停放之車輛，為
    肇事主因。二、張宮皓駕駛未更換行車紀錄卡之營業半聯結
    車，於夜間未緊靠道路邊緣跨占慢車道臨停接聽電話，影響
    行車安全，為肇事次因。」有交通部公路總局新竹區監理所
    111年1月3日竹監鑑字第1100343761號函暨所附之交通部公
    路總局新竹區監理所竹苗區車輛行車事故鑑定會鑑定意見書
    乙份附卷可參(見調偵字第317號偵卷第41至47頁)。再經本
    院將本案交通事故送請交通部公路總局車輛行車事故鑑定覆
    議會鑑定結果，亦認為：「柒、覆議意見：一、繆朝義駕駛
    普通重型機車，於夜間行經有照明路段，未充分注意車前狀
    況，撞擊顯示危險警告燈光占用機慢車道臨停之車輛，為肇
    事主因。二、張宮皓駕駛營業半聯結車，占用機慢車道臨停
    ，影響行車安全，為肇事次因。（未更換行車紀錄卡有違規
    定）。」有交通部公路總局111年5月11日路覆字第11100181
    31號函暨所附之該局車輛行車事故鑑定覆議會覆議意見書乙
    份在卷足憑（見本院卷第79至83頁）。
(四)綜上所述，本案事證已臻明確，被告張宮皓過失之犯行，堪
    以認定，應予依法論科。
三、論罪科刑
(一)核被告張宮皓所為，係犯刑法第284條前段之過失傷害罪。
(二)爰以行為人之責任為基礎，審酌被告張宮皓係職業駕駛人，
    對交通相關法規自會較一般人熟悉，本件車禍之發生，係因
    被告為接聽電話，一時便宜行事，擅自將車臨停於路旁並占
    用部分之機慢車道，妨礙機慢車輛通行之安全，致使告訴人
    騎乘普通重型機車，從後追撞所附掛拖車之車尾受傷，被告
    之行為實有不該，告訴人受傷不輕，被告犯後迄今尚未與告
    訴人或其家屬成立民事和解，被告對此次車禍之發生應負次
    要肇事責任（至告訴人應負主要肇事責任），兼考量被告之
    過去之素行，有臺灣高等法院被告前案紀錄表在卷足參，及
    其向本院自述教育程度為高職肄業，職業為貨運司機，與前
    妻生有2子，家庭成員尚有母親、胞妹等一切情狀，量處如
    主文所示之刑，並諭知易科罰金之折算標準。
據上論斷，應依刑事訴訟法第273條之1第1項、第299條第1項前
段，判決如主文。
本案經檢察官林宜賢提起公訴，檢察官吳宛真到庭執行職務。
中　　華　　民　　國　　111 　年　　11　　月　　24  　日
                  刑事第一庭  法  官  柳章峰 
以上正本證明與原本無異。　　　　　　　　　　　　　　　　如不服本判決應於收受判決後20日內向本院提出上訴書狀，並應敘述具體理由。其未敘述上訴理由者，應於上訴期間屆滿後20日內向本院補提理由書(均須按他造當事人之人數附繕本)「切勿逕送上級法院」。告訴人或被害人如對本判決不服者，應具備理由請求檢察官上訴，其上訴期間之計算係以檢察官收受判決正本之日期為準。　　　　　　　　　　　　　　　　　　　　　　
  　　　　　　　　　　　　　　書記官　王祥鑫　　　　　　
中　　華　　民　　國　　111 　年　　11　　月　　24　　日
附錄本案論罪科刑法條
中華民國刑法第284條
因過失傷害人者，處1年以下有期徒刑、拘役或10萬元以下罰金
；致重傷者，處3年以下有期徒刑、拘役或30萬元以下罰金。